# 陈版-讨论挂靠经营核算

提问人：wumin88838 时间：2010-12-01 17:37:15
案列： 目前在酒店经营中存在如卡拉ok包房、日式餐饮等经营资格比较难获取，因此一些酒店为了提高经营成绩，将相关的餐饮和音乐包房出租给第三方，现有实例A单位将日本料理的经营权让渡给B公司，然后B公司每年固定上交A公司租金，因为B公司无该项业务的经营资格，因此相关营业税的开票都是以A公司名义开具，由A公司缴纳，同时A公司为了保证与自己的营业税金配比，将出租给B公司日本料理业务的收入都含在自己的报表中，作为收入核算，同时根据代扣的税金倒扎出模拟的日本料理业务的营业成本，形式上看是自己经营日本料理业务，只不过处于盈亏平衡状态，如果不采取这种方式核算，A公司认为向税务局上交的营业税税金无法与自己的报表营业收入配比，因此A公司没核算该日本料理业务的收入，为了能通过税务机关稽查，A公司还是将由B公司经营日本料理业务的收入包含在自己的报表中。
疑问：如果按照A公司的方式核算这项租赁业务，违背了该业务的本质，但是如果不这样核算，导致向税务申报纳税，税务局认为以A公司名义开具发票，不属于代扣代缴行为。存在虚报纳税的可能。

回答人：chenyiwei
这应当是一个法律形式和经济实质如何平衡的问题。个人理解，虽然双方可能约定日本料理业务的经营盈亏全部由承包人享有或负担，但毕竟是以宾馆的名义对外经营，宾馆对其负有管理职责，如果发生伤害事件或财产损失等，也需要由酒店先对外赔偿后再向承包人追偿，因此宾馆在其报表上包含这部分日本料理业务的收入也是可以接受的（这种类似的做法在建筑业等大量存在挂靠情形的行业中是很常见的）。但如楼上网友所述，在宾馆把承包利润支付给承包人时，承包人应当提供合法的成本凭证用于税前扣除。